臺灣高雄地方法院刑事判決　　　　　　　94年度易字第1967號
公　訴　人　臺灣高雄地方法院檢察署檢察官
被　　　告　乙○○
上列被告因竊盜案件，經檢察官提起公訴（94年度速偵字第1472
號），嗣因被告就被訴事實為有罪之陳述，經本院告知簡式審判
程序意旨，並聽取公訴人及被告之意見後，本院合議庭裁定由受
命法官獨任依簡式審判程序審理，判決如下：
    主  文
乙○○共同攜帶兇器竊盜，累犯，處有期徒刑捌月。扣案之螺絲
起子貳支、尖嘴鉗壹支，均沒收。
    事  實
一、乙○○前於民國92年間因施用第一級毒品案件，經本院以92
    年度訴字第294 號判處有期徒刑1 年確定，並於94年1 月8
    日執行完畢。詎仍不知悔改，竟與林佳文（另案審理）共同
    基於意圖為自己不法所有之犯意聯絡，於94年11月8 日上午
    9 時許，共同騎乘乙○○所有車牌號碼ＸＷＧ－２０８重型
    機車，並攜帶乙○○所有客觀上足以對人之生命身體造成危
    險而足供兇器使用之螺絲起子2 支及尖嘴鉗1 支，至位於高
    雄市○○區○○路2 號之憲兵隊營區，由該營區側門縫隙進
    入憲兵隊營區2 樓浴室（侵入住宅部分，未據告訴），以螺
    絲起子拆卸鋁窗鐵條之方式，共同竊取上開憲兵司令部204
    指揮部所有之鐵條6 支（約重1.5 公斤，價值約新台幣（下
    同）3000元），得手後欲行離開現場之際，為該憲兵隊人員
    杜春揮發覺有異後報警處理而當場查獲，並扣得供其2 人竊
    盜所用之螺絲起子2 支、尖嘴鉗1 支。
二、案經高雄市政府警察局小港分局報請臺灣高雄地方法院檢察
    署檢察官偵查起訴。
    理  由
壹、程序部分：
    按本件被告乙○○所犯係死刑、無期徒刑、最輕本刑為3 年
    以上有期徒刑以外之罪，其於準備程序就前揭被訴事實為有
    罪之陳述，經受命法官告知簡式審判程序之旨，並聽取其與
    公訴人之意見後，本院認無不得或不宜改依簡式審判程序進
    行之處，爰依刑事訴訟法第273 條之1 第1 項、第284 條之
    1 ，裁定本件由受命法官獨任進行簡式審判程序，合先敘明
    。
貳、實體部分：
一、上揭犯罪事實，業據被告於警詢、偵訊及本院審理時均坦承
    不諱，核與被害人之代理人杜春揮於警詢時指述之情節大致
    相符，復有扣押筆錄、扣押物品目錄表、贓物認領保管單各
    1 紙、現場照片8 張在卷可憑（見警卷第9 頁至第14頁、第
    24頁至第27頁），此外並有螺絲起子2 支、尖嘴鉗1 支扣案
    為證，足認被告之自白與事實相符，是本件事證明確，被告
    犯行已堪認定。
三、按刑法第321 條第1 項第3 款之攜帶兇器竊盜罪，係以行為
    人攜帶兇器竊盜為其加重條件，此所謂之兇器，其種類並無
    限制，凡客觀上足以對人之生命、身體、安全構成威脅，具
    有危險性之兇器均屬之，且祇須行竊時攜帶此種具有危險性
    之兇器為已足，並不以攜帶之初有行兇之意圖為必要，最高
    法院79年台上字第5253號判例意旨可資參照。查扣案之螺絲
    起子2 支、尖嘴鉗1 支，均為質地堅硬或銳利之金屬工具，
    客觀上若持以攻擊他人，顯足以對人之生命、身體及安全構
    成威脅，此有扣案上開工具照片1 張在卷足憑（見警卷第24
    頁），自屬兇器無訛。是核被告所為，係犯刑法第321 條第
    1 項第3 款之攜帶凶器加重竊盜罪。被告與林佳文就上開竊
    盜犯行，有犯意聯絡與行為分擔，均為共同正犯。又被告前
    於92年間因施用第一級毒品案件，經本院以92年度訴字第
    294 號判處有期徒刑1 年確定，並於94年1 月8 日執行完畢
    等情，有臺灣高等法院被告前案紀錄表、本院被告院內索引
    卡紀錄表、臺灣高雄地方法院檢察署刑案資料查註紀錄表各
    1 份在卷可查，其於5 年之內再犯本件有期徒刑以上之罪，
    為累犯，應依刑法第47條之規定，加重其刑。爰審酌被告甫
    於94年間因竊盜案件，經本院以94年度簡字第5657號判處有
    期徒刑3 月，並於94年11月3 日確定，有臺灣高雄地方法院
    檢察署公務電話紀錄單1 紙在卷可佐（見94年度速偵字第14
    72號卷第25頁），竟於短期內更為本件犯行，素行非佳，足
    見其不思悔改，當應受有相當程度之刑事非難，惟念其於警
    、偵、審時始終坦認犯行，犯後態度尚可，所竊物品業已發
    還被害人，所生實害已有所減輕，檢察官求處從重量刑等一
    切情狀，量處如主文所示之刑，以資懲儆。至扣案之螺絲起
    子2 支、尖嘴鉗1 支，均係被告所有供犯罪所用之物，業據
    其供承在卷（見本院卷第33頁），應依刑法第38條第1 項第
    2 款，併予宣告沒收。
據上論斷，應依刑事訴訟法第273 條之1 、第284 條之1 、第29
9 條第1 項前段、第28條、第321 條第1 項第3 款、第47條、第
38 條 第1 項第2 款，判決如主文。
本案經檢察官甲○○到庭執行職務。
中　　華　　民　　國　　94　　年　　12　　月　　20　　日
                  刑事第三庭    法　官  錢衍蓁
以上正本證明與原本無異。
如不服本判決，應於判決送達後10日內，向本院提出上訴狀。
中　　華　　民　　國　　94　　年　　12　　月　　20　　日
                                書記官   鄭淑臻
附錄本院論罪科刑法條全文：
刑法第321 條
犯竊盜罪而有左列情形之一者，處6 月以上、5 年以下有期徒刑
：
一  於夜間侵入住宅或有人居住之建築物、船艦或隱匿其內而犯
    之者。
二  毀越門扇、牆垣或其他安全設備而犯之者。
三  攜帶兇器而犯之者。
四  結夥三人以上而犯之者。
五  乘火災、水災或其他災害之際而犯之者。
六  在車站或埠頭而犯之者。
前項之未遂犯罰之
